Minutes et répertoires du notaire Denis CAMUSET, 22 juin 1629 - 20 avril 1641 (étude XXXV)
Archives nationales
- Minutes de Denis CAMUSET, 1613 - 1718; MC/ET/XXXV/119 - MC/ET/XXXV/597
  - Minutes. 1641, janvier - 1641, avril, janvier 1641 - avril 1641; MC/ET/XXXV/166
    - Association entre Edmé Amand, rue et paroisse Saint-Sauveur, Jean Dubois, rue Fromenteau, paroisse Saint-Germain-l'Auxerrois, Jacques Aubert, rue de la Tacherye, paroisse Saint-Médéric, Etienne Picart, faubourg Saint-Honoré, paroisse Saint-Roch,Jean Levasseur, rue Saint-Honoré, paroisse Saint-Eustache, tous maître joueur d'instruments, pour jouer et concerter ensemble pendant 15 ans._ Entrée d'Henri Le Tourneur, maître joueur d'instruments privilégiés, rue du Four, paroisse Saint-Eustache, dans l'association (1641, 18 mars)., 31 janvier 1641; MC/ET/XXXV/166
      acte de société; Saint-Sauveur (rue); Saint-Sauveur (paroisse); Fromenteau (rue); Saint-Germain-l'Auxerrois (paroisse); Saint-Merri (paroisse); Saint-Honoré (faubourg); Saint-Eustache (paroisse); Four (rue du); musicien
    - Transport de droits successifs concernant Jacques Gallon, maître peintre et sculpteur, demeurant rue des Prouvaires, paroisse Saint-Eustache.., 13 février 1641; MC/ET/XXXV/166
      transport de droits; partage; Prouvaires (rue des); Gallon, Jacques; peintre; sculpteur
    - Bail par Pierre Houteville, joueur d'instruments., 4 mars 1641; MC/ET/XXXV/166
      bail; musicien
    - Mariage entre Olivier Lenouricier, gagne-denier, demeurant rue Fromanteau, paroisse Saint-Germain-l'Auxerrois, et Marguerite Jourdain, demeurant rue des Prêcheurs, paroisse Saint-Eustache, en présence de Philippe Nassier, maître peintre et sculpteur à Paris.., 17 mars 1641; MC/ET/XXXV/166
      contrat de mariage; Froidmanteau (rue); Prêcheurs (rue des); Jourdain, Marguerite; Lenouricier, Olivier; Nassier, Philippe; journalier; peintre; sculpteur
  - Minutes. 1613 - 1629, MC/ET/XXXV/167
    'Camuset et Ita est ' répertoire en tête, 53 obligations,.
  - Brevets. 1629 - 1630, MC/ET/XXXV/168
    brevet notarié
  - Brevets. 1630, MC/ET/XXXV/169
    Répertoire en tête, incomplet des 104 premiers 1ers.
  - Brevets. 1631, MC/ET/XXXV/170
  - Brevets. 1632, MC/ET/XXXV/171
    Répertoire.
  - Brevets. 1633 - 1635, MC/ET/XXXV/172
    L'année 1635 est incomplette.
    Répertoire pour 1633.
    - Obligation par Nicolas Dubail, vigneron à Claye, logé rue de Bretagne, envers Misac Petitjean [dit La Rocque], bourgeois de Paris, d'une somme de 608 livres tournois reçue en prêt., 12 septembre 1633 - 9 février 1634; MC/ET/XXXV/172
      1634, 9 février. Quittance de 100 livres.
      Documents du Minutier central des notaires de Paris, Le théâtre professionnel à Paris, 1600-1649, étude par Alan Howe, documents analysés par Madeleine Jurgens et Alan Howe [457 actes], transcriptions par Andrée Chauleur et Pierre-Yves Louis, Paris, Archives nationales, 2000, notice n° 274 (instrument de recherche imprimé dématérialisé dont la version intégrale est accessible en ligne par la rubrique 'Autres instruments de recherche', voir contexte dans le Plan d’orientation général - Notaires de Paris, guides thématiques du Minutier).
      obligation; quittance; Bretagne (rue de); Dubail, Nicolas; Petitjean dit La Rocque, Misac; viticulteur
    - Obligation par Misac Petitjean, dit La Rocque, bourgeois de Paris, demeurant rue de Bretagne, envers Nicolas Dubail, vigneron, demeurant à Claye, de la somme de 425 livres tournois, reçue en prêt et remboursable en un an., 13 mai 1634 - 19 juin 1634; MC/ET/XXXV/172
      1634, 19 juin. Quittance de remboursement de la somme de 200 livres.
      Documents du Minutier central des notaires de Paris, Le théâtre professionnel à Paris, 1600-1649, étude par Alan Howe, documents analysés par Madeleine Jurgens et Alan Howe [457 actes], transcriptions par Andrée Chauleur et Pierre-Yves Louis, Paris, Archives nationales, 2000, notice n° 278 (instrument de recherche imprimé dématérialisé dont la version intégrale est accessible en ligne par la rubrique 'Autres instruments de recherche', voir contexte dans le Plan d’orientation général - Notaires de Paris, guides thématiques du Minutier).
      obligation; quittance; Bretagne (rue de); Petitjean dit La Rocque, Misac; Dubail, Nicolas; viticulteur
  - Brevets. 1635, MC/ET/XXXV/173
  - Brevets. 1636, MC/ET/XXXV/174
    211 Brevets, répertoire.
  - Brevets. 1637, MC/ET/XXXV/175; Document détérioré.
    L'année 1638 est incomplette.
    1637 - 165 brevets, 1638 - 183 brevets, répertoire.
  - Brevets. 1639, MC/ET/XXXV/176
  - Brevets. 1639, MC/ET/XXXV/177
  - Brevets. 1640 - 1641, MC/ET/XXXV/178
    - ORFÈVRE marchand, LA HAYE Nicolas de... § Compromis, 25 juillet 1644; MC/ET/XXXV/178
      La Haye, Nicolas
  - Expéditions de notaires divers. 1634 - 1718, MC/ET/XXXV/597; AVELINE, Pierre; BAILLY, Mathieu; BLANCHARD, Antoine; CHEVALIER, Claude; CHUPPIN, Jean; LAUVERJON, François; MOUFLE, Simon III; SAVIGNY, Nicolas I de; TABOUE, Nicolas
    Expéditions d'actes de Gabriel René Mesnil (1710-1717) et de divers notaires: Nicolas Dournel (1627), Denis Camuset (1634), Jean Colas (1648), Jean Chuppin (1684), Nicolas II Boindin (1687, 690), Bonnin, notaire à Saint-Cloud et Boulogne, (1689), René Desforges (1691-1710), Blanchard (1695), Simon III Moufle (1695), Mathieu Bailly (1703), Nicolas I de Savigny (1703), Nicolas Taboué (1709), Mouflette, notaire à Meru (1710), Aveline (1715), François Lauverjon (1716), Claude Chevalier (1717).
    copie authentique
- Répertoire(s) de Denis CAMUSET, 22 juin 1629 - 20 avril 1641; MC/RE/XXXV/4
  - Répertoire. 1629, 22 juin - 1641, 20 avril, 22 juin 1629 - 20 avril 1641; MC/RE/XXXV/4
    Informations concernant le classement et la cotation:
    Le niveau inférieur de description, quand il existe, correspond aux mentions d'actes contenues dans le répertoire. Parmi celles-ci, certaines peuvent y être décrites, de manière plus ou moins détaillée. Pour consulter l'acte proprement dit, il convient de rechercher la cote au niveau des articles (registre ou liasse) des minutes du notaire (cote de type 'MC/ET').